tests/wiki_curt.yaml
  "The noun склад":
    склад<n><nom> :  склад 
    склад<n><gen> :  складӑн 
    склад<n><dat> :  склада 
    склад<n><loc> :  складра 
    склад<n><abl> :  складран 
    склад<n><ins> :  складпа 
    склад<n><abe> :  складсӑр 
    склад<n><term> :  складшӑн
    склад<n><px1sg><nom> :  складӑм 
    склад<n><px1sg><gen> :  складӑмӑн 
    склад<n><px1sg><dat> :  складӑма 
    склад<n><px2sg><nom> :  складу 
    склад<n><px2sg><gen> :  складун 
    склад<n><px2sg><dat> :  складна
    склад<n><px3sp><nom> :  склачӗ 
    склад<n><px3sp><gen> :  склачӗн 
    склад<n><px3sp><dat> :  складне 
    склад<n><px1pl><nom> :  складӑмӑр 
    склад<n><px1pl><gen> :  складӑмӑрӑн 
    склад<n><px1pl><dat> :  складӑмӑра 
    склад<n><px2pl><nom> :  складӑр 
    склад<n><px2pl><gen> :  складӑрӑн 
    склад<n><px2pl><dat> :  складӑра 
    склад<n><pl><nom> :  складсем 
    склад<n><pl><gen> :  складсен 
    склад<n><pl><dat> :  складсене 
    склад<n><pl><loc> :  складсенче 
    склад<n><pl><abl> :  складсенчен 
    склад<n><pl><ins> :  складсемпе 
    склад<n><pl><abe> :  складсемсӗр 
    склад<n><pl><term> :  складсемшӗн

  "The noun сарай":
    сарай<n><nom> :  сарай 
    сарай<n><gen> :  сарайӑн 
    сарай<n><dat> :  сарая 
    сарай<n><loc> :  сарайра 
    сарай<n><abl> :  сарайран 
    сарай<n><ins> :  сарайпа 
    сарай<n><abe> :  сарайсӑр 
    сарай<n><term> :  сарайшӑн
    сарай<n><px1sg><nom> :  сарайӑм 
    сарай<n><px1sg><gen> :  сарайӑмӑн 
    сарай<n><px1sg><dat> :  сарайӑма 
    сарай<n><px2sg><nom> :  сараю 
    сарай<n><px2sg><gen> :  сараюн 
    сарай<n><px2sg><dat> :  сарайна
    сарай<n><px3sp><nom> :  сарайӗ 
    сарай<n><px3sp><gen> :  сарайӗн 
    сарай<n><px3sp><dat> :  сарайне 
    сарай<n><px1pl><nom> :  сарайӑмӑр 
    сарай<n><px1pl><gen> :  сарайӑмӑрӑн 
    сарай<n><px1pl><dat> :  сарайӑмӑра 
    сарай<n><px2pl><nom> :  сарайӑр 
    сарай<n><px2pl><gen> :  сарайӑрӑн 
    сарай<n><px2pl><dat> :  сарайӑра 
    сарай<n><pl><nom> :  сарайсем 
    сарай<n><pl><gen> :  сарайсен 
    сарай<n><pl><dat> :  сарайсене 
    сарай<n><pl><loc> :  сарайсенче 
    сарай<n><pl><abl> :  сарайсенчен 
    сарай<n><pl><ins> :  сарайсемпе 
    сарай<n><pl><abe> :  сарайсемсӗр 
    сарай<n><pl><term> :  сарайсемшӗн

  "The noun Саша":
    Саша<np><ant><m><nom> :  Саша 
    Саша<np><ant><m><gen> :  Сашӑн 
    Саша<np><ant><m><dat> :  Саша 
    Саша<np><ant><m><loc> :  Сашӑра 
    Саша<np><ant><m><abl> :  Сашӑран 
    Саша<np><ant><m><ins> :  Сашӑпа 
    Саша<np><ant><m><abe> :  Сашӑсӑр 
    Саша<np><ant><m><term> :  Сашӑшӑн
    Саша<np><ant><m><px1sg><nom> :  Сашӑм 
    Саша<np><ant><m><px1sg><gen> :  Сашӑмӑн 
    Саша<np><ant><m><px1sg><dat> :  Сашӑма 
    Саша<np><ant><m><px2sg><nom> :  Сашу 
    Саша<np><ant><m><px2sg><gen> :  Сашун 
    Саша<np><ant><m><px2sg><dat> :  Сашуна 
    Саша<np><ant><m><px3sp><nom> :  Саши 
    Саша<np><ant><m><px3sp><gen> :  Сашин 
    Саша<np><ant><m><px3sp><dat> :  Сашине 
    Саша<np><ant><m><px1pl><nom> :  Сашӑмӑр 
    Саша<np><ant><m><px1pl><gen> :  Сашӑмӑрӑн 
    Саша<np><ant><m><px1pl><dat> :  Сашӑмӑра 
    Саша<np><ant><m><px2pl><nom> :  Сашӑр 
    Саша<np><ant><m><px2pl><gen> :  Сашӑрӑн 
    Саша<np><ant><m><px2pl><dat> :  Сашӑра 
    Саша<np><ant><m><pl><nom> :  Сашӑсем 
    Саша<np><ant><m><pl><gen> :  Сашӑсен 
    Саша<np><ant><m><pl><dat> :  Сашӑсене 
    Саша<np><ant><m><pl><loc> :  Сашӑсенче 
    Саша<np><ant><m><pl><abl> :  Сашӑсенчен 
    Саша<np><ant><m><pl><ins> :  Сашӑсемпе 
    Саша<np><ant><m><pl><abe> :  Сашӑсемсӗр 
    Саша<np><ant><m><pl><term> :  Сашӑсемшӗн

  "The noun стена":
    стена<n><nom> :  стена 
    стена<n><gen> :  стенан 
    стена<n><dat> :  стенана 
    стена<n><loc> :  стенара 
    стена<n><abl> :  стенаран 
    стена<n><ins> :  стенапа 
    стена<n><abe> :  стенасӑр 
    стена<n><term> :  стенашӑн
    стена<n><px1sg><nom> :  стенам 
    стена<n><px1sg><gen> :  стенамӑн 
    стена<n><px1sg><dat> :  стенама 
    стена<n><px2sg><nom> :  стену 
    стена<n><px2sg><gen> :  стенун 
    стена<n><px2sg><dat> :  стенуна 
    стена<n><px3sp><nom> :  стени 
    стена<n><px3sp><gen> :  стенин 
    стена<n><px3sp><dat> :  стенине 
    стена<n><px1pl><nom> :  стенамӑр 
    стена<n><px1pl><gen> :  стенамӑрӑн 
    стена<n><px1pl><dat> :  стенамӑра 
    стена<n><px2pl><nom> :  стенӑр 
    стена<n><px2pl><gen> :  стенӑрӑн 
    стена<n><px2pl><dat> :  стенӑра 
    стена<n><pl><nom> :  стенасем 
    стена<n><pl><gen> :  стенасен 
    стена<n><pl><dat> :  стенасене 
    стена<n><pl><loc> :  стенасенче 
    стена<n><pl><abl> :  стенасенчен 
    стена<n><pl><ins> :  стенасемпе 
    стена<n><pl><abe> :  стенасемсӗр 
    стена<n><pl><term> :  стенасемшӗн

  "The noun стихия":
    стихия<n><nom> :  стихия 
    стихия<n><gen> :  стихин 
    стихия<n><dat> :  стихине 
    стихия<n><loc> :  стихире 
    стихия<n><abl> :  стихирен 
    стихия<n><ins> :  стихипе 
    стихия<n><abe> :  стихисӗр 
    стихия<n><term> :  стихишӗн
    стихия<n><px1sg><nom> :  стихим 
    стихия<n><px1sg><gen> :  стихимӗн 
    стихия<n><px1sg><dat> :  стихимe 
    стихия<n><px2sg><nom> :  стихийӳ 
    стихия<n><px2sg><gen> :  стихийӳн 
    стихия<n><px2sg><dat> :  стихийӳнe 
    стихия<n><px3sp><nom> :  стихийи 
    стихия<n><px3sp><gen> :  стихийин 
    стихия<n><px3sp><dat> :  стихийине 
    стихия<n><px1pl><nom> :  стихимӗр 
    стихия<n><px1pl><gen> :  стихимӗрӗн 
    стихия<n><px1pl><dat> :  стихимӗрe 
    стихия<n><px2pl><nom> :  стихир 
    стихия<n><px2pl><gen> :  стихирӗн 
    стихия<n><px2pl><dat> :  стихира 
    стихия<n><pl><nom> :  стихисем 
    стихия<n><pl><gen> :  стихисен 
    стихия<n><pl><dat> :  стихисене 
    стихия<n><pl><loc> :  стихисенче 
    стихия<n><pl><abl> :  стихисенчен 
    стихия<n><pl><ins> :  стихисемпе 
    стихия<n><pl><abe> :  стихисемсӗр 
    стихия<n><pl><term> :  стихисемшӗн

  "The noun супӑнь":
    супӑнь<n><nom> :  супӑнь 
    супӑнь<n><gen> :  супӑнӗн 
    супӑнь<n><dat> :  супӑне 
    супӑнь<n><loc> :  супӑньре 
    супӑнь<n><abl> :  супӑньрен 
    супӑнь<n><ins> :  супӑньпе 
    супӑнь<n><abe> :  супӑньсӗр 
    супӑнь<n><term> :  супӑньшӗн
    супӑнь<n><px1sg><nom> :  супӑнӗм 
    супӑнь<n><px1sg><gen> :  супӑнӗмӗн 
    супӑнь<n><px1sg><dat> :  супӑнӗме 
    супӑнь<n><px2sg><nom> :  супӑнӳ 
    супӑнь<n><px2sg><gen> :  супӑнӳн 
    супӑнь<n><px2sg><dat> :  супӑнне
    супӑнь<n><px3sp><nom> :  супӑнӗ 
    супӑнь<n><px3sp><gen> :  супӑнӗн 
    супӑнь<n><px3sp><dat> :  супӑнне 
    супӑнь<n><px1pl><nom> :  супӑнӗмӗр 
    супӑнь<n><px1pl><gen> :  супӑнӗмӗрӗн 
    супӑнь<n><px1pl><dat> :  супӑнӗмӗре 
    супӑнь<n><px2pl><nom> :  супӑнӗр 
    супӑнь<n><px2pl><gen> :  супӑнӗрӗн 
    супӑнь<n><px2pl><dat> :  супӑнӗре 
    супӑнь<n><pl><nom> :  супӑньсем 
    супӑнь<n><pl><gen> :  супӑньсен 
    супӑнь<n><pl><dat> :  супӑньсене 
    супӑнь<n><pl><loc> :  супӑньсенче 
    супӑнь<n><pl><abl> :  супӑньсенчен 
    супӑнь<n><pl><ins> :  супӑньсемпе 
    супӑнь<n><pl><abe> :  супӑньсемсӗр 
    супӑнь<n><pl><term> :  супӑньсемшӗн

  "The noun сӑвӑ":
    сӑвӑ<n><nom> :  сӑвӑ 
    сӑвӑ<n><gen> :  сӑввӑн 
    сӑвӑ<n><dat> :  сӑвва 
    сӑвӑ<n><loc> :  сӑвӑра 
    сӑвӑ<n><abl> :  сӑвӑран 
    сӑвӑ<n><ins> :  сӑвӑпа 
    сӑвӑ<n><abe> :  сӑвӑсӑр 
    сӑвӑ<n><term> :  сӑвӑшӑн
    сӑвӑ<n><px1sg><nom> :  сӑввӑм 
    сӑвӑ<n><px1sg><gen> :  сӑввӑмӑн 
    сӑвӑ<n><px1sg><dat> :  сӑввӑма 
    сӑвӑ<n><px2sg><nom> :  сӑвву 
    сӑвӑ<n><px2sg><gen> :  сӑввун 
    сӑвӑ<n><px2sg><dat> :  сӑввуна 
    сӑвӑ<n><px3sp><nom> :  сӑвви 
    сӑвӑ<n><px3sp><gen> :  сӑввин 
    сӑвӑ<n><px3sp><dat> :  сӑввине 
    сӑвӑ<n><px1pl><nom> :  сӑввӑмӑр 
    сӑвӑ<n><px1pl><gen> :  сӑввӑмӑрӑн 
    сӑвӑ<n><px1pl><dat> :  сӑввӑмӑра 
    сӑвӑ<n><px2pl><nom> :  сӑввӑр 
    сӑвӑ<n><px2pl><gen> :  сӑввӑрӑн 
    сӑвӑ<n><px2pl><dat> :  сӑввӑра 
    сӑвӑ<n><pl><nom> :  сӑвӑсем 
    сӑвӑ<n><pl><gen> :  сӑвӑсен 
    сӑвӑ<n><pl><dat> :  сӑвӑсене 
    сӑвӑ<n><pl><loc> :  сӑвӑсенче 
    сӑвӑ<n><pl><abl> :  сӑвӑсенчен 
    сӑвӑ<n><pl><ins> :  сӑвӑсемпе 
    сӑвӑ<n><pl><abe> :  сӑвӑсемсӗр 
    сӑвӑ<n><pl><term> :  сӑвӑсемшӗн

  "The noun тенкӗ":
    тенкӗ<n><nom> :  тенкӗ 
    тенкӗ<n><gen> :  тенкӗн 
    тенкӗ<n><dat> :  тенке 
    тенкӗ<n><loc> :  тенкӗре 
    тенкӗ<n><abl> :  тенкӗрен 
    тенкӗ<n><ins> :  тенкӗпе 
    тенкӗ<n><abe> :  тенкӗсӗр 
    тенкӗ<n><term> :  тенкӗшӗн
    тенкӗ<n><px1sg><nom> :  тенкӗм 
    тенкӗ<n><px1sg><gen> :  тенкӗмӗн 
    тенкӗ<n><px1sg><dat> :  тенкӗме 
    тенкӗ<n><px2sg><nom> :  тенкӳ 
    тенкӗ<n><px2sg><gen> :  тенкӳн 
    тенкӗ<n><px2sg><dat> :  тенкӳне 
    тенкӗ<n><px3sp><nom> :  тенки 
    тенкӗ<n><px3sp><gen> :  тенкин
    тенкӗ<n><px3sp><dat> :  тенкине 
    тенкӗ<n><px1pl><nom> :  тенкӗмӗр 
    тенкӗ<n><px1pl><gen> :  тенкӗмӗрӗн 
    тенкӗ<n><px1pl><dat> :  тенкӗмӗре 
    тенкӗ<n><px2pl><nom> :  тенкӗр 
    тенкӗ<n><px2pl><gen> :  тенкӗрӗн 
    тенкӗ<n><px2pl><dat> :  тенкӗре 
    тенкӗ<n><pl><nom> :  тенкӗсем 
    тенкӗ<n><pl><gen> :  тенкӗсен 
    тенкӗ<n><pl><dat> :  тенкӗсене 
    тенкӗ<n><pl><loc> :  тенкӗсенче 
    тенкӗ<n><pl><abl> :  тенкӗсенчен 
    тенкӗ<n><pl><ins> :  тенкӗсемпе 
    тенкӗ<n><pl><abe> :  тенкӗсемсӗр 
    тенкӗ<n><pl><term> :  тенкӗсемшӗн

  "The noun тетрадь":
    тетрадь<n><nom> :  тетрадь 
    тетрадь<n><gen> :  тетрадӗн 
    тетрадь<n><dat> :  тетраде 
    тетрадь<n><loc> :  тетрадьре 
    тетрадь<n><abl> :  тетрадьрен 
    тетрадь<n><ins> :  тетрадьпе 
    тетрадь<n><abe> :  тетрадьсӗр 
    тетрадь<n><term> :  тетрадьшӗн
    тетрадь<n><px1sg><nom> :  тетрадӗм 
    тетрадь<n><px1sg><gen> :  тетрадӗмӗн 
    тетрадь<n><px1sg><dat> :  тетрадӗме 
    тетрадь<n><px2sg><nom> :  тетрадӳ 
    тетрадь<n><px2sg><gen> :  тетрадӳн 
    тетрадь<n><px2sg><dat> :  тетрадна
    тетрадь<n><px3sp><nom> :  тетрачӗ 
    тетрадь<n><px3sp><gen> :  тетрачӗн 
    тетрадь<n><px3sp><dat> :  тетрадне 
    тетрадь<n><px1pl><nom> :  тетрадӗмӗр 
    тетрадь<n><px1pl><gen> :  тетрадӗмӗрӗн 
    тетрадь<n><px1pl><dat> :  тетрадӗмӗре 
    тетрадь<n><px2pl><nom> :  тетрадӗр 
    тетрадь<n><px2pl><gen> :  тетрадӗрӗн 
    тетрадь<n><px2pl><dat> :  тетрадӗре 
    тетрадь<n><pl><nom> :  тетрадьсем 
    тетрадь<n><pl><gen> :  тетрадьсен 
    тетрадь<n><pl><dat> :  тетрадьсене 
    тетрадь<n><pl><loc> :  тетрадьсенче 
    тетрадь<n><pl><abl> :  тетрадьсенчен 
    тетрадь<n><pl><ins> :  тетрадьсемпе 
    тетрадь<n><pl><abe> :  тетрадьсемсӗр 
    тетрадь<n><pl><term> :  тетрадьсемшӗн

  "The noun тимӗрҫӗ":
    тимӗрҫӗ<n><nom> :  тимӗрҫӗ 
    тимӗрҫӗ<n><gen> :  тимӗрҫӗн 
    тимӗрҫӗ<n><dat> :  тимӗрҫе 
    тимӗрҫӗ<n><loc> :  тимӗрҫӗре 
    тимӗрҫӗ<n><abl> :  тимӗрҫӗрен 
    тимӗрҫӗ<n><ins> :  тимӗрҫӗпе 
    тимӗрҫӗ<n><abe> :  тимӗрҫӗсӗр 
    тимӗрҫӗ<n><term> :  тимӗрҫӗшӗн
    тимӗрҫӗ<n><px1sg><nom> :  тимӗрҫӗм 
    тимӗрҫӗ<n><px1sg><gen> :  тимӗрҫӗмӗн 
    тимӗрҫӗ<n><px1sg><dat> :  тимӗрҫӗме 
    тимӗрҫӗ<n><px2sg><nom> :  тимӗрҫӳ 
    тимӗрҫӗ<n><px2sg><gen> :  тимӗрҫӳн 
    тимӗрҫӗ<n><px2sg><dat> :  тимӗрҫӳне 
    тимӗрҫӗ<n><px3sp><nom> :  тимӗрҫӗ 
    тимӗрҫӗ<n><px3sp><gen> :  тимӗрҫӗн 
    тимӗрҫӗ<n><px3sp><dat> :  тимӗрҫне 
    тимӗрҫӗ<n><px1pl><nom> :  тимӗрҫӗмӗр 
    тимӗрҫӗ<n><px1pl><gen> :  тимӗрҫӗмӗрӗн 
    тимӗрҫӗ<n><px1pl><dat> :  тимӗрҫӗмӗре 
    тимӗрҫӗ<n><px2pl><nom> :  тимӗрҫӗр 
    тимӗрҫӗ<n><px2pl><gen> :  тимӗрҫӗрӗн 
    тимӗрҫӗ<n><px2pl><dat> :  тимӗрҫӗре 
    тимӗрҫӗ<n><pl><nom> :  тимӗрҫӗсем 
    тимӗрҫӗ<n><pl><gen> :  тимӗрҫӗсен 
    тимӗрҫӗ<n><pl><dat> :  тимӗрҫӗсене 
    тимӗрҫӗ<n><pl><loc> :  тимӗрҫӗсенче 
    тимӗрҫӗ<n><pl><abl> :  тимӗрҫӗсенчен 
    тимӗрҫӗ<n><pl><ins> :  тимӗрҫӗсемпе 
    тимӗрҫӗ<n><pl><abe> :  тимӗрҫӗсемсӗр 
    тимӗрҫӗ<n><pl><term> :  тимӗрҫӗсемшӗн
